【裁判字號】    97,訴,176
【裁判日期】    970331
【裁判案由】    違反槍砲彈藥刀械管制條例
【裁判全文】
臺灣臺北地方法院刑事判決               97年度訴字第176號
公  訴  人  臺灣臺北地方法院檢察署檢察官
被      告  甲○○
                    (現於臺灣臺北看守所羈押中)
選任辯護人  蔡文玉律師
上列被告因違反槍砲彈藥刀械管制條例案件，經檢察官提起公訴
（96年度偵字第17309號），本院判決如下：
    主  文
甲○○未經許可寄藏手槍，處有期徒刑伍年貳月，併科罰金新臺
幣伍萬元，罰金如易服勞役，以新臺幣壹仟元折算壹日。扣案之
CROATIA IM-Metal廠HS 2000型口徑9mm半自動手槍（槍枝管制編
號0000000000、槍號22927）壹把（含彈匣壹個）及直徑9mm制式
子彈參顆均沒收。
    事  實
一、甲○○明知未經許可，不得寄藏可發射子彈具有殺傷力之槍
    枝及子彈，於民國96年12月18日上午3 時許，在夜宴酒店（
    址設臺北市○○區○○街46號3 樓）樓下，發現警方在現場
    處理鬥毆事件，甲○○於該酒店V9包廂內，見真實姓名年籍
    不詳、綽號「小治」之成年男子持有具有殺傷力之 CROATIA
    IM-Metal廠HS 2000型口徑9mm半自動手槍1把（ 槍枝管制編
    號0000000000、槍號22927） (含彈匣1個)及口徑9mm制式子
    彈6 顆，為避免「小治」惹禍及警方查緝，竟未經許可，基
    於寄藏具有殺傷力槍、彈之犯意，於得「小治」同意後，將
    「小治」所持有上開槍、彈藏放在V9包廂之馬桶水箱內。嗣
    經員警在V9包廂內查獲上開槍、彈，始循線查知上情。
二、案經臺北市政府警察局中山分局報請臺灣臺北地方法院檢察
    署檢察官偵查起訴。
    理  由
一、上開事實業據被告甲○○於偵查中及本院審理時坦承不諱，
    並有證人郭東諺、張五郎、連崇平之證言可稽，且有上開手
    槍1枝及子彈6顆扣案可資佐證，而扣案之槍、彈經送鑑定，
    屬制式手槍及制式子彈，並具有殺傷力，此有內政部警政署
    刑事警察局97年1 月18日刑鑑字第0960195678號槍彈鑑定書
    在卷足憑。至被告辯稱：僅將槍彈放在馬桶水箱內，持有時
    間甚短，無持有槍、彈之故意云云; 惟被告有將槍彈藏放之
    行為，自屬寄藏行為，與單獨持有炯異。故本件事證明確，
    被告上開犯行應堪認定。
二、公訴意旨雖提及被告與「小治」共同持有槍、彈，然起訴書
    亦提及，被告係寄藏原「小治」持有之槍、彈於馬桶水箱，
    從而被告寄藏行為已為起訴事實所及，本院自得裁判。核被
    告所為，係犯槍砲彈藥刀械管制條例第7條第4項寄藏手槍罪
    以及同法第12條第4項之寄藏子彈罪; 被告以1行為同時觸犯
    上述2 罪，應依刑法第55條想像競合規定從一重之寄藏手槍
    罪處斷，且被告持有槍、彈之低度行為應為寄藏槍、彈之高
    度行為所吸收。爰審酌被告犯罪後坦承犯行之態度、寄藏槍
    彈均為制式、殺傷力非輕等一切情狀，量處如主文所示之刑
    ，並就罰金刑部分諭知易服勞役之折算標準。被告雖主張依
    刑法第59條規定酌量減輕其刑，惟本院考慮其將本案槍、彈
    置放於馬桶水箱以規避查緝，如員警未予搜獲，該槍、彈日
    後仍有被取出並危害社會可能，是以不予適用刑法第59條規
    定減輕其刑。至於扣案之CROATIA IM-Metal廠 HS 2000型口
    徑 9mm半自動手槍（槍枝管制編號0000000000、槍號22927）
    1 把（含彈匣1個）及送鑑後所餘直徑9 mm制式子彈3顆，均
    屬違禁物，應依刑法第38條第1項第1款規定，併予宣告沒收
    。而扣案子彈經內政部警政署刑事警察局鑑定時已試射之 3
    發，原雖亦屬違禁物，然皆因已擊發而不具有子彈之完整結
    構，失去其效能，堪認現已不具殺傷力，不予宣告沒收，附
    此敘明。
據上論斷，應依刑事訴訟法第299條第1項前段，槍砲彈藥刀械管
制條例第7條第4項、第12條第4 項，刑法第11條前段、第55條、
第42條第3項、第38條第1項第1款，判決如主文。
本案經檢察官杜慧玲到庭執行職務。
中    華    民    國    97    年    3     月    31    日
                  刑事第四庭    審判長法  官  劉慧芬
                                      法  官  郭惠玲
                                      法  官  呂政燁
以上正本證明與原本無異。
如不服本判決，應於判決送達後10日內，向本院提出上訴狀。
                                      書記官  呂欣穎
中    華    民    國    97    年    3     月    31    日
附錄本案論罪科刑法條全文：
槍砲彈藥刀械管制條例第7條
未經許可，製造、販賣或運輸火砲、肩射武器、機關槍、衝鋒槍
、卡柄槍、自動步槍、普通步槍、馬槍、手槍或各類砲彈、炸彈
、爆裂物者，處死刑、無期徒刑或7年以上有期徒刑；處徒刑者
，併科新台幣3千萬元以下罰金。
未經許可，轉讓、出租或出借前項所列槍砲、彈藥者，處無期徒
刑或 5 年以上有期徒刑，併科新台幣 1 千萬元以下罰金。
意圖供自己或他人犯罪之用，而犯前二項之罪者，處死刑或無期
徒刑；處徒刑者，併科新台幣 5 千萬元以下罰金。
未經許可，持有、寄藏或意圖販賣而陳列第 1 項所列槍砲、彈藥
者，處 5 年以上有期徒刑，併科新台幣 1 千萬元以下罰金。
第 1 項至第 3 項之未遂犯罰之。
槍砲彈藥刀械管制條例第12條
未經許可，製造、販賣或運輸子彈者，處 1 年以上 7 年以下有
期徒刑，併科新台幣 500 萬元以下罰金。
未經許可，轉讓、出租或出借子彈者，處 6 月以上 5 年以下有
期徒刑，併科新台幣 300 萬元以下罰金。
意圖供自己或他人犯罪之用，而犯前二項之罪者，處 3 年以上
10 年以下有期徒刑，併科新台幣 700 萬元以下罰金。
未經許可，持有、寄藏或意圖販賣而陳列子彈者，處 5 年以下有
期徒刑，併科新台幣 300 萬元以下罰金。
第 1 項至第 3 項之未遂犯罰之。


司法院資訊處製作；財團法人民間司法改革基金會備份。
